【裁判字號】    94,訴,401
【裁判日期】    950331
【裁判案由】    違反槍砲彈藥刀械管制條例
【裁判全文】
臺灣宜蘭地方法院刑事判決               94年度訴字第401號
公  訴  人  臺灣宜蘭地方法院檢察署檢察官
被      告  乙○○
選任辯護人  簡坤山律師
被      告  己○○
                    （
選任辯護人  李秋銘律師
            黃金亮律師
被      告  庚○○
選任辯護人  林志嵩律師
上列被告等因違反槍砲彈藥刀械管制條例案件，經檢察官提起公
訴（臺灣宜蘭地方法院檢察署94年度偵字第2055號）及移送併辦
（臺灣宜蘭地方法院檢察署94年度偵字第2767號、臺灣板橋地方
法院檢察署94年度偵字第17829號），本院判決如下：
    主  文
己○○共同連續未經許可，販賣可發射子彈具有殺傷力之槍枝，
處有期徒刑玖年，併科罰金新臺幣壹佰貳拾萬元，罰金如易服勞
役以罰金總額與陸個月之日數比例折算，扣案如附表二「沒收依
據欄」內所列應沒收之物，均沒收之。
庚○○共同連續未經許可，販賣可發射子彈具有殺傷力之槍枝，
累犯，處有期徒刑伍年陸月，併科罰金新臺幣壹拾萬元，罰金如
易服勞役以新臺幣玖佰元（即銀元參佰元）折算壹日。又未經許
可，持有子彈，累犯，處有期徒刑拾月，併科罰金新臺幣參萬元
，罰金如易服勞役以新臺幣玖佰元（即銀元參佰元）折算壹日，
扣案如附表四「沒收依據欄」內所列應沒收之物，沒收之。又未
經許可，製造子彈，累犯，處有期徒刑壹年陸月，併科罰金新臺
幣柒萬元，罰金如易服勞役以新臺幣玖佰元（即銀元參佰元）折
算壹日，扣案如附表五「沒收依據欄」內所列應沒收之物，均沒
收之。應執行有期徒刑陸年陸月，併科罰金新臺幣壹拾捌萬元，
罰金如易服勞役以罰金總額與陸個月之日數比例折算，扣案如附
表四、五「沒收依據欄」內所列應沒收之物，均沒收之。
乙○○共同連續未經許可，販賣可發射子彈具有殺傷力之槍枝，
未遂，累犯，處有期徒刑參年，併科罰金新臺幣陸萬元，罰金如
易服勞役以新臺幣玖佰元（即銀元參佰元）折算壹日。
    事  實
一、庚○○前因槍砲彈藥刀械管制條例、麻醉藥品管理條例、肅
    清煙毒條例案件，分別經臺灣高等法院以86年度上訴字第36
    27號判決、臺灣臺北地方法院以86年度易字第4883號判決、
    臺灣板橋地方法院以87年度訴字第655號判決判處有期徒刑
    一年、六月、五年，並經臺灣板橋地方法院以88年度聲字第
    866號裁定其應執行刑為有期徒刑六年九月確定，於民國87
    年2月24日入監服刑，嗣於91年5月7日縮刑假釋出監，並於9
    4年2月11日縮刑期滿執行完畢。乙○○前因麻醉藥品管理條
    例案件，經本院以82年度訴字第416號判決判處應執行有期
    徒刑六年四月確定，於83年4月26日入監服刑，嗣於85年5月
    15日縮刑假釋出監，縮刑期滿日本為89年5月16日，惟於假
    釋期間內又因麻醉藥品管理條例案件，再經本院以86年度易
    字第446號判決判處有期徒刑十月確定，上開假釋遂被撤銷
    ，而於86年10月9日入監執行前揭十月有期徒刑及殘刑四年
    一日，嗣於89年5月17日縮刑假釋出監，並於91年5月31日縮
    刑期滿而執行完畢。
二、己○○明知未經許可，不得製造、販賣可發射子彈具有殺傷
    力之槍枝，亦不得製造、販賣具有殺傷力之子彈，竟仍基於
    製造上開槍枝及子彈之犯意，自民國94年初起，即未經許可
    ，先從台中市、高雄市、台北縣等地之玩具模型槍店收集槍
    彈零件，再利用其台北縣地區不知情友人上班工廠之機器及
    附表二所列之槍彈零件及工具，製造完成包括附表一編號1
    、附表二編號1至11、附表三編號1至2在內之可發射子彈，
    具有殺傷力之改造槍枝若干枝，並製造完成包括附表一、二
    、三所列具有殺傷力子彈在內之改造子彈若干顆。己○○並
    於94年7月10日將其中如附表一所示之槍枝及子彈借予丁○○。
三、己○○製造完成前揭二所述具有殺傷力之槍、彈後，竟基於
    販賣上開槍、彈之概括犯意，先後為下列犯行：
（一）己○○自94年初起至94年7月間左右，連續將其所製造之
      可發射子彈具有殺傷力之改造槍枝，及具有殺傷力之改造
      子彈，以8MM手槍每枝售價新臺幣（下同）2萬5千元至3萬
      元；90、92手槍每枝售價約10至12萬元之價格販售予他人
      ，其中槍枝成品售出約20枝，子彈隨槍售出若干顆。己○○販售對象包括於94年6月10日在台北縣浮洲橋下好朋友
      卡拉OK店外面，以5萬元之價格販售並交付1枝類似掌心雷
      之銀色改造手槍及5顆子彈予「阿順」，惟「阿順」僅當
      場交付現款1萬5千元給己○○。另己○○在94年7月6日，
      以「東衡」（即李東衡）所使用之0000000000號電話與「
      東衡」聯絡後，雙方約於台北縣樹林市○○路交易，嗣經
      「東衡」殺價後，己○○將價金由5萬元降為4萬5千元後
      ，販售並交付1枝FBI型之改造手槍及5顆子彈給「東衡」
      。
（二）己○○承前販賣可發射子彈具有殺傷力槍枝之概括犯意，
      並與亦明知未經許可，不得販賣可發射子彈具有殺傷力槍
      枝之庚○○、乙○○基於概括犯意之聯絡，己○○於94年
      7月初某日，先將其所製造如附表三編號1、2所示可發射
      子彈具有殺傷力之改造手槍2枝交付予庚○○尋覓買主，
      庚○○遂轉而找乙○○尋找買主，乙○○即連續覓得綽號
      「阿信」、「阿龍」（真實姓名年籍不詳）之買主欲購買
      上開槍枝，並由庚○○將附表三編號1、2所示之槍枝，先
      後交由乙○○攜至羅東地區王公廟附近給買主「阿信」觀
      看、至宜蘭市河濱公園給「阿龍」觀看，惟因「阿信」、
      「阿龍」並不滿意，而均未成交，故均未遂。
（三）己○○、庚○○復承前販賣可發射子彈具有殺傷力槍枝之
      犯意聯絡，及販賣具有殺傷力子彈之犯意聯絡，於94年7
      月5日23時許，共同在宜蘭縣宜蘭市○○路18之1號庚○○
      住處內，以1萬5千元及3組手槍零組件之價格，將附表三
      編號1、2所示可發射子彈具有殺傷力之改造手槍2枝，連
      同附表三編號3所示具有殺傷力之子彈2顆，販售並交付予
      丙○○。
四、庚○○明知未經許可，不得持有具有殺傷力之制式步槍子彈
    ，竟於94年6月中旬起，自綽號「阿忠」（真實姓名年籍不
    詳）處取得如附表四所示具有殺傷力之制式步槍子彈10顆後
    ，即將之藏放於宜蘭縣宜蘭市○○路18之1號住處內，而未
    經許可持有前揭制式步槍子彈。
五、庚○○明知未經許可，不得製造具有殺傷力之子彈，竟仍基
    於製造上開子彈之犯意，自民國94年7月初起，即未經許可
    ，在宜蘭縣礁溪鄉○○路144號，利用附表五編號2、3所列
    之零件及工具，製造完成包括如附表五編號1所列具有殺傷
    力子彈在內之改造子彈若干顆。
六、嗣於94年8月1日16時30分許，警方在台北縣新莊市○○路26
    8巷27號查獲丁○○，並當場扣得附表一所示之槍、彈；於9
    4年7月12日21時許，警方持本院所核發之搜索票，在台北縣
    樹林市○○街○段107巷口己○○所駕自小客車內及己○○位
    於台北縣樹林市○○街○段107巷1弄14號住處內搜索查扣如
    附表二所示之槍、彈及製造槍彈之零件、工具等物品；於94
    年7月13日2時30分，警方持本院所核發之搜索票，在宜蘭縣
    員山鄉○○路449巷20號丙○○住處，搜索查扣如附表三所
    示之槍、彈；於94年7月13日零時許、同日1時30分許，警方
    持本院所核發之搜索票，分別在宜蘭縣宜蘭市○○路18之1
    號、宜蘭縣礁溪鄉○○路144號庚○○居住處，搜索查扣如
    附表四、五所示之制式步槍子彈、改造子彈及其他製造子彈
    所用之零件、工具等物品後，始為警方查知上情。
七、案經宜蘭縣警察局移請臺灣宜蘭地方法院檢察署檢察官偵查
    起訴；宜蘭縣警察局移請臺灣板橋地方法院檢察署呈請臺灣
    高等法院檢察署檢察長令轉臺灣宜蘭地方法院檢察署檢察官
    偵查移送併辦；台北縣政府警察局中和分局報請臺灣士林地
    方法院檢察署呈請臺灣高等法院檢察署檢察長令轉臺灣板橋
    地方法院檢察署檢察官偵查移送併辦。
    理  由
一、證據能力部分：
（一）按被告以外之人於審判外之言詞或書面陳述，除法律有規
      定者外，不得作為證據，刑事訴訟法第159條第1項定有明
      文。查就被告庚○○而言，證人甲1、甲2、甲3、甲4、馬廉運
      、宋振源、鄭健國、鄧朝彬、戊○○、高凱華、馬騰堯、
      傅彝貞、陳泰富於警詢中所為之陳述，屬於被告以外之人
      於審判外之陳述，被告庚○○並已否認其證據能力，則依
      上開法條規定，前揭證人於警詢中所為之陳述，均無證據
      能力。另就被告己○○而言，證人丁○○於警詢中所為之
      陳述，屬於被告以外之人於審判外之陳述，被告己○○並
      已否認其證據能力，則依上開法條規定，證人丁○○於警
      詢中所為之陳述，亦無證據能力。又就被告己○○、庚○○、乙○○本身而言，其餘共同被告乃屬證人之身分，是
      其餘共同被告於警詢中所為之陳述，屬於被告以外之人於
      審判外之陳述，各被告並已否認其證據能力，則依上開法
      條規定，就被告己○○而言，證人庚○○、乙○○、丙○○於警詢中所為之陳述，無證據能力；就被告庚○○而言
      ，證人己○○、乙○○、丙○○於警詢中所為之陳述，無
      證據能力；就被告乙○○而言，證人己○○、庚○○、丙○○於警詢中所為之陳述，無證據能力。
（二）次按傳喚證人，應用傳票；傳票，於偵查中由檢察官簽名
      ；證人應命具結；證人依法應具結而未具結者，其證言不
      得作為證據，刑事訴訟法第175條第1項、第3項、第186條
      第1項前段、第158條之3分別定有明文。是就被告乙○○
      而言，共同被告庚○○乃屬證人之身分，則庚○○於檢察
      官偵查中以證人身分應訊，且經合法具結所為之陳述，依
      前揭法條規定之反面解釋，自有證據能力。
（三）末按被告之自白，非出於強暴、脅迫、利誘、詐欺、疲勞
      訊問、違法羈押或其他不正之方法，且與事實相符者，得
      為證據，刑事訴訟法第156條第1項亦有明定。本件情形被
      告乙○○既未提出刑求之抗辯，且依卷內資料，亦無積極
      事證足以證明被告乙○○於警詢及檢察官偵查中所言並非
      出於其自由意志，或其所言與事實不符，故依前揭法條規
      定，對於被告乙○○而言，其本人於警詢及檢察官偵查中
      所為之陳述，自有證據能力。
二、訊據被告己○○矢口否認有何製造及販賣可發射子彈具有殺
    傷力槍枝、製造及販賣具有殺傷力子彈之犯行，辯稱「伊並
    未有製造、販賣槍枝及子彈之行為。扣案之槍枝及子彈都是
    他人所寄放或給予的，伊並未出售20枝槍給他人。伊並未叫
    庚○○及乙○○找買主阿信、阿龍來買槍。伊是用2枝槍與
    丙○○換3組槍枝零組件，並不是賣丙○○槍。伊也沒有叫
    丁○○作槍枝零件，或借槍枝給丁○○。」云云。訊據被告
    庚○○固坦承前揭事實欄四所載之持有制式步槍子彈之犯行
    ，惟矢口否認有何販賣可發射子彈具有殺傷力槍枝、製造及
    販賣具有殺傷力子彈之犯行，辯稱「伊並未有販賣槍枝、製
    造及販賣子彈之行為。扣案之槍枝及子彈都是他人所寄放或
    給予的，扣案之機具並不是製造子彈之工具。伊雖曾叫乙○○找槍枝買主，但乙○○並未真正找來買主阿信、阿龍來買
    槍。至於己○○用2枝槍與丙○○交換3組槍枝零組件的事，
    是他們自己處理的，伊並沒有參與。」云云。訊據被告乙○○矢口否認有何販賣可發射子彈具有殺傷力槍枝之犯行，辯
    稱「伊並未有販賣槍枝之行為，庚○○雖曾叫伊找槍枝買主
    ，但伊只是佯裝打電話，伊並未真正找來買主阿信、阿龍來
    買槍。」云云。然查：
（一）上揭事實欄二、三（一）所載之犯罪事實，業據被告己○○於94年7月13日及94年7月20日接受警詢時、於94年7月1
      3日接受檢察官偵訊時、於94年7月14接受法官訊問時坦承
      「搜索起獲的槍、彈是我改造的。我大約從2、3年前開始
      了解改造槍、彈的相關技術，約在半年前手槍與子彈便可
      以改造為成品，我是先到台中市、高雄市、台北縣等地之
      玩具模型槍店購買槍彈零件，再利用在台北縣地區上班之
      不知情友人之工廠機器，利用車床、銑床，把原先購置槍
      管拆除，另外用進口鋼材製成槍管、滑套及其他零件，再
      將這些組合為成品。子彈利用車床用銅條製成子彈，再填
      裝火藥，就成為成品。我都是改造短槍，槍的成品不記得
      改造幾枝，子彈改造幾顆也不記得。槍枝大約賣出20枝，
      子彈賣比較少，都是朋友直接介紹來向我買槍，8MM手槍
      每枝售價約2萬5千元至3萬元左右，90、92手槍每枝售價
      約10至12萬元左右。0000000000與0000000000電話於94年
      7月6日之監聽譯文是我與綽號東衡（即李東衡）之通話，
      當天中午我與東衡就在樹林市○○路碰面，我攜帶1把FBI
      型的改造手槍及5顆子彈當面交給他，當初言明1把5萬元
      ，但對方殺價結果是4萬5千元成交。94年6月10日左右，
      我還賣給綽號阿順的男子一把類似掌心雷的銀色手槍及子
      彈5顆，是在台北縣浮洲橋下好朋友卡拉OK店外面把槍直
      接交給阿順，言明一枝代價3萬元，但他只先拿了1萬5千
      元的現金給我。」等情不諱（見宜蘭縣警察局警刑竊字第
      09400005917號卷〈以下簡稱卷一〉第4至6頁，臺灣宜蘭
      地方法院檢察署94年偵字第2055號偵查卷宗〈以下簡稱卷
      四〉第10、11、83、84頁，本院94年度聲羈字第40號卷宗
      〈以下簡稱卷五〉第8頁），並有被告己○○與「東衡」
      談論槍枝交易之監聽譯文在卷可稽（見卷四第89、90頁）
      。且證人丁○○亦於檢察官偵訊及本院審理時結證「0000
      000000與0000000000號電話之監聽譯文是我與己○○之通
      話，裡面所稱的『放電』是把工具加工的意思，己○○把
      一個圓圓的東西拿給我，叫我將它貫通。己○○曾經提過
      叫我幫他改造手槍，他有拿一塊塑膠的模型，叫我幫他滾
      出一模一樣的鋼鐵材質的東西，我總共幫他做了二、三次
      ，這是94年7月14日前的事情，做完之後我就知道那是在
      改造槍枝，己○○總共叫我幫他貫通三支槍管，我是分三
      次在公司交給己○○。94年8月1日在我的住處有被查獲改
      造手槍，那是我在94年7月14日前向己○○借的，本來是
      要到台中處理事情用的。」等情綦詳（見臺灣板橋地方法
      院檢察署94年偵字第13056號偵查卷宗〈以下簡稱卷六〉
      第32頁，本院卷二〈以下簡稱卷九〉第11至14頁），並有
      被告己○○與證人丁○○談論槍枝改造之監聽譯文附卷可
      佐（見卷四第93至96頁）。此外，並有如附表一、二、三
      所示之槍、彈及槍彈零件、工具扣案可資佐證。而上開扣
      案物，經送內政部警政署刑事警察局鑑定後，其鑑定結果
      認為附表一編號1，附表二編號1至11，附表三編號1、2之
      槍枝為可發射子彈，具有殺傷力之改造槍枝，附表一、二
      、三所列之子彈中，部分係具有殺傷力之改造子彈等事實
      （詳細鑑定內容請參見附表一、二、三），亦有內政部警
      政署刑事警察局94年8月8日刑鑑字第0940118620號槍彈鑑
      定書、94年8月3日刑鑑字第0940109219號槍彈鑑定書各一
      件存卷可參（見卷六第38頁，卷四第122頁）。綜上所述
      ，上揭事實欄二、三（一）所載犯罪事實之事證已臻明確
      ，被告己○○製造可發射子彈具有殺傷力之槍枝及製造具
      有殺傷力之子彈後，再連續販賣上開槍枝及子彈之犯行，
      洵堪認定。因此，被告己○○事後翻異前詞否認上開犯行
      ，並矢口否認曾經委請丁○○製造槍枝零件，並將所製造
      之槍枝借予丁○○，所辯無非係卸責諉過之詞，諉無足取
      。至於辯護人雖為被告己○○辯護稱「除被告己○○之自
      白外，無其他證據可證明被告己○○有自94年初起製造槍
      、彈，及販賣槍枝20枝之犯行，更無證據證明被告己○○
      所稱之槍、彈具有殺傷力，且被告己○○所稱之『東衡』
      亦否認有購槍之情事，而除證人丁○○之指述外，亦無其
      他證據證明丁○○所持有之槍、彈為被告己○○所交付。
      」云云，然依前所述，本件除有被告己○○之自白外，尚
      有前揭之證人證詞、通訊監察譯文、扣案槍彈等證物、扣
      案槍彈鑑定報告等證據，足資證明被告己○○確有上開認
      定之犯罪事實，至於證人李東衡於接受警方訊問時固否認
      已經向被告己○○購得槍、彈，然李東衡於警詢時並不否
      認曾與被告己○○接洽購買槍、彈之事實（見卷四第107
      頁），而因持有槍、彈違禁物之罪刑頗重，故於未為警方
      人贓俱獲之情形下，李東衡否認已經購得槍、彈，亦屬事
      理之常，顯然李東衡於警詢中之證詞並不足採信為真實，
      自不足依其證詞而作對於被告己○○有利事實之認定。從
      而，辯護人前揭辯護要旨，均不可採。
（二）上揭事實欄三（二）所載犯罪事實部分：
１、關於被告乙○○之部分，業據被告乙○○於94年7月13日接
    受警詢時、於94年7月13日接受檢察官偵訊時、於94年7月14
    日接受法官訊問時坦承不諱（見卷一第121頁、卷四第14頁
    、卷五第6頁），核與證人庚○○於94年7月13日接受檢察官
    偵訊時所結證「我有透過乙○○找買主。他找到二位買主，
    我請他帶槍給買主看，他又將槍還給我，這是最近這幾天的
    事情。」之情節相符（見卷四第13頁）。另依被告乙○○於
    警詢中所述「我使用0000000000號行動電話，阿信手機門號
    為0000000000號、阿龍手機號碼為0000000000號。」之情節
    （見卷一第121頁）及卷附0000000000、0000000000二門號
    之監聽譯文（見卷一第131頁），亦可知確有阿信、阿龍其
    人存在，並非被告乙○○虛構之人物。再者，依被告乙○○
    於警詢中所言「阿信、阿龍都向我說槍枝有問題，所以我就
    收回交還庚○○，後來庚○○說那2枝槍已經交給其叔叔丙○○。」（見卷一第121頁），可知被告乙○○持向阿信、
    阿龍兜售之2枝槍，即為丙○○於94年7月13日在宜蘭縣員山
    鄉○○路449巷20號住處，為警查扣如附表三編號1、2所示
    之槍枝，而上開2枝槍，經送內政部警政署刑事警察局鑑定
    後，其鑑定結果認為均具有殺傷力之事實，亦經認定在前。
    依此，自堪認定被告乙○○確有連續販賣具有殺傷力槍枝未
    遂之犯行。因此，被告乙○○事後翻異前詞否認犯行，及證
    人庚○○、己○○事後附和被告乙○○所為之證詞，無非分
    係卸責、迴護之詞，均非可採。至於辯護人雖為被告乙○○
    辯護稱「除被告乙○○之自白外，並無其他證據證明被告乙○○犯罪，亦無證據證明有阿信、阿龍之人存在，且該二人
    購買槍枝之時間、地點、型號亦均不明。」云云，然依前所
    述，本件除有被告乙○○之自白外，尚有前揭之證人證詞、
    扣案槍彈等證物、扣案槍彈鑑定報告、監聽譯文等證據，足
    資證明被告乙○○確有上開認定之販賣槍枝未遂犯行。從而
    ，辯護人前揭辯護要旨，並不可採。
２、關於被告庚○○部分，業據被告庚○○於94年7月13日接受
    檢察官偵訊時、於94年7月14日接受法官訊問時坦承不諱（
    見卷四第13頁，卷五第7頁），核與證人乙○○於94年7月13
    日接受檢察官偵訊時所結證「庚○○當時說是朋友拜託他，
    他來拜託我，這是七月初的事情，我有把槍拿給人家看過二
    次，每次帶一把，但他們嫌槍不好，都不要，庚○○當時沒
    有說明槍每把多少錢，只說要看先讓他們看沒有關係。」之
    情節相一致（見卷四第14頁）。是參照前揭１所認定之事實
    ，可知乙○○自庚○○處所取得而持以兜售之槍枝係具有殺
    傷力之改造槍枝，依此，自堪認定被告庚○○確有與乙○○
    共同連續販賣具有殺傷力槍枝未遂之犯行，是被告庚○○事
    後翻異前詞否認犯行，及證人乙○○、己○○事後附和被告
    庚○○所為之證詞，無非分係卸責、迴護之詞，均非可採。
    至於辯護人雖為被告庚○○辯護稱「被告庚○○並無公訴人
    所指之販賣槍枝犯行，退步言之，亦無證據證明公訴人所指
    之槍枝具有殺傷力。」云云，然依前所述，本件有被告庚○○之自白，及前揭之證人之證詞、扣案槍彈等證物、扣案槍
    彈鑑定報告等證據，足資證明被告庚○○確有上開認定之犯
    罪事實。因此，辯護人前揭辯護要旨，並不可採。
３、關於被告己○○部分，被告己○○固矢口否認有與庚○○、
    乙○○共同販賣槍枝之犯行，辯稱「我沒有交槍給庚○○，
    也沒有請庚○○或乙○○去找買主。」云云，然查，被告己○○於94年7月14日接受法官訊問時已供述「我交槍給庚○○，是因為他跟我說有人想要買槍」等語甚明（見卷五第8
    頁），佐以證人庚○○、乙○○於檢察官偵訊時所結證之前
    揭情節，依此，自堪認定被告己○○確有將其所製造可發射
    子彈具有殺傷力之槍枝2枝交予庚○○，請庚○○代為尋找
    買主，庚○○遂再轉而請乙○○找來買主阿信、阿龍，被告
    己○○、庚○○、乙○○三人確有共同連續販賣具有殺傷力
    槍枝未遂之犯行。是被告己○○空言否認犯行，及證人乙○○、庚○○事後翻異前詞而為附和被告己○○之證詞，無非
    分係卸責、迴護之詞，均非可採。至於辯護人雖為被告己○○辯護稱「並無證據證明庚○○、乙○○二人於偵查中所述
    屬實，亦無證據證明有阿信、阿龍之人存在。」云云，然依
    前所述，本件有前揭之證人證詞、扣案槍彈等證物、扣案槍
    彈鑑定報告等證據，足資證明被告己○○確有上開認定之犯
    罪事實。因此，辯護人前揭辯護要旨，並不可採。
４、綜上所述，上揭事實欄三（二）所載犯罪事實之事證已臻明
    確，被告己○○、庚○○、乙○○共同連續販賣可發射子彈
    具有殺傷力槍枝未遂之犯行，洵堪認定。
（三）上揭事實欄三（三）所載犯罪事實部分：
１、關於被告庚○○部分，業據被告庚○○於94年7月13日接受
    警詢時、於94年7月13日接受檢察官偵訊時坦承不諱（見卷
    一第59頁，卷四第12頁），核與證人丙○○於94年7月13日
    接受檢察官偵訊時所結證「為警查獲的手槍二枝、子彈二顆
    （即附表三所示之槍、彈）是向己○○買的，約在今年7月5
    、6日間在庚○○宜蘭市○○路18之1號家裡交給我，交槍給
    我時，己○○也在現場，我是以1萬5千元買的，我是在庚○○家裡臥房把錢交給庚○○，我看到庚○○將錢轉交給己○○。我與己○○不熟，都是由庚○○替我們牽線，是庚○○
    在今年5月間告訴我『他朋友那裡有槍可以買』。」等語相
    符（見卷四第9頁），並有證人丙○○於94年7月13日在宜蘭
    縣員山鄉○○路449巷20號住處，為警查扣如附表三所示之
    槍枝及子彈扣案可資佐證，而上開槍、彈，經送內政部警政
    署刑事警察局鑑定後，其鑑定結果認為上開槍、彈均具有殺
    傷力之事實，業經認定在前。依此，自堪認定被告庚○○確
    有販賣具有殺傷力之槍枝及子彈予丙○○之犯行，是被告庚○○事後翻異前詞否認犯行，及證人丙○○事後改稱「只是
    用3組槍枝零組件與被告己○○換槍，並非向被告己○○、
    庚○○買槍」云云、證人己○○所證「當天我交槍給庚○○
    ，只是問庚○○知不知道哪裡修槍比較便宜。」云云，無非
    分係卸責、迴護之詞，均非可取。至於辯護人雖為被告庚○○辯護稱「被告庚○○僅係居間仲介之不罰行為，退步言之
    ，亦僅屬幫助行為。」云云，然查，依前揭證人之證詞，顯
    見被告庚○○所參與者乃販賣槍、彈行為之本身，並非僅止
    於居間、仲介行為或幫助行為，故辯護人前揭辯護要旨，並
    不可採。
２、關於被告己○○部分，被告己○○固矢口否認有何販賣槍枝
    予丙○○之犯行，惟被告己○○於94年7月14日、94年9月9
    日接受法官訊問時已分別坦承「我在庚○○賣給丙○○2枝
    槍的事情，我拿到1萬5千元及1批零件」、「我有在94年7月
    5日晚上11點多，在庚○○住處，把2枝手槍交給庚○○，我
    只知道庚○○把那2枝手槍交給他的舅舅丙○○，那2枝手槍
    就是丙○○被查扣的那2枝。」等情明確（見卷五第8頁，卷
    八第61頁），核與證人丙○○於94年7月13日接受檢察官偵
    訊時所結證之前揭情節、證人庚○○於94年7月13日接受檢
    察官偵訊時所結證「今年七月初，丙○○是用3組零件及1萬
    5千元代價跟己○○換2枝槍，地點是在長春路我家。己○○
    與丙○○不認識，是因為己○○缺錢使用，找我介紹買主，
    丙○○又要買槍，我才安排他們見面。」之情節（見卷四第
    12頁），均大致相符，此外，並有前揭扣案槍、彈，及扣案
    槍、彈之鑑定結果可資佐證，足證被告己○○確有與被告庚○○共同販賣具有殺傷力槍枝及子彈予丙○○之犯行，是被
    告己○○空言否認犯行，及證人庚○○、丙○○事後改稱「
    丙○○只是用3組槍枝零組件與被告己○○換槍，並非買槍
    」云云，無非分係卸責、迴護之詞，均非可取。至於辯護人
    雖為被告己○○辯護稱「本件並無證據證明被告己○○有出
    售槍枝予丙○○，且被告己○○所交予丙○○之槍枝亦無證
    據證明具有殺傷力。」云云，然查，依前揭證人之證詞，扣
    案槍、彈，及扣案槍、彈之鑑定結果，顯見被告己○○確有
    販賣槍、彈予丙○○之行為，且所出售之槍、彈亦確實有殺
    傷力，故辯護人前揭辯護要旨，並不可採。
３、綜上所述，上揭事實欄三（三）所載犯罪事實之事證已臻明
    確，被告己○○、庚○○共同販賣可發射子彈具有殺傷力槍
    枝及共同販賣具有殺傷力子彈之犯行，洵堪認定。
（四）上揭事實欄四所載犯罪事實，業據被告庚○○於警詢、檢
      察官偵訊及本院審理時坦承不諱（見卷一第58頁，卷四第
      12、13頁，本院卷一〈以下簡稱卷八〉第64、131頁，卷
      九第208頁），且有附表四所示之制式步槍子彈10顆扣案
      可資佐證，而上開制式步槍子彈，經送內政部警政署刑事
      警察局鑑定後，其鑑定結果認為均係口徑5.56MM之制式子
      彈，經試射三顆，認均具殺傷力等事實，亦有內政部警政
      署刑事警察局刑鑑字第09 40109219號槍彈鑑定書存卷可
      參。依此，自堪足徵被告庚○○上開自白確與事實相符，
      此部分事證已臻明確，被告犯行堪予認定，應依法論科。
（五）上揭事實欄五所載犯罪事實，業據被告庚○○於94年7月1
      3日接受警詢時、於94年7月13日接受檢察官偵訊時、於94
      年9月9日接受法官訊問時坦承不諱（見卷一第59頁，卷四
      第12頁，卷八第64頁），且有附表五所示之子彈、子彈零
      件及工具扣案可資佐證，而上開扣案物經送內政部警政署
      刑事警察局鑑定後，其鑑定結果認為部分係具有殺傷力之
      改造子彈等事實（詳細鑑定內容請參見附表五），亦有內
      政部警政署刑事警察局刑鑑字第0940109219號槍彈鑑定書
      存卷可參。依此，足徵被告庚○○上開自白確與事實相符
      ，此部分事證已臻明確，被告庚○○製造具有殺傷力子彈
      之犯行洵堪認定，是被告庚○○事後翻異前詞否認犯行，
      無非係卸責諉過之詞，諉無足取。至於辯護人雖為被告庚○○辯護稱「被告庚○○並無製造子彈之犯行，並無證據
      證明扣案工具可供作製造子彈所用。」云云，然查，扣案
      如附表五編號3所示之物品，係被告庚○○用以製作子彈
      所用之工具等事實，業據被告庚○○於94年7月13日接受
      檢察官偵訊時、於94年9月9日接受法官訊問時坦承不諱，
      被告庚○○又供稱上開自白係出於其自由意志陳述，並未
      遭受刑求（見卷八第64、65頁），苟無其事，被告庚○○
      豈會無故供述上開情事而自招牢獄之災之理。況且，本院
      依被告庚○○之聲請將扣案之工具及子彈送請內政部警政
      署刑事警察局鑑定「送驗子彈上之工具刻痕是否與送驗工
      具相符」，該局函覆稱「送鑑之工具，於改造子彈時，若
      有適用時機，自可援用該類工具，惟因扣案子彈之工具刻
      痕，均屬重複性紋痕，故歉難用以比鑑是否為扣案工具所
      造成。」等語明確，此有該局刑鑑字第0940159753號函在
      卷可稽（卷八第252頁），是扣案工具尚非不能用以製造
      扣案之子彈，因此，辯護人前揭辯護要旨，尚非可採。
三、核被告己○○犯罪事實二之所為，係犯槍砲彈藥刀械管制條
    例第8條第1項之未經許可，製造可發射子彈具有殺傷力槍枝
    罪、同條例第12條第1項之未經許可，製造子彈罪，檢察官
    移請併案審理部分之犯罪事實（臺灣宜蘭地方法院檢察署94
    年度偵字第2767號），雖未及於起訴書中論列，但此部分與
    起訴書所載犯罪事實，有實質上一罪之關係，為起訴效力所
    及，本院自應併予審理。核被告己○○犯罪事實三（一）之
    所為，係犯槍砲彈藥刀械管制條例第8條第1項之未經許可，
    販賣可發射子彈具有殺傷力槍枝罪、同條例第12條第1項之
    未經許可，販賣子彈罪；核被告己○○犯罪事實三（二）之
    所為，係犯槍砲彈藥刀械管制條例第8條第1項、第5項之未
    經許可，販賣可發射子彈具有殺傷力槍枝未遂罪，被告己○○與被告庚○○、乙○○間，就上開犯行，有犯意聯絡與行
    為分擔，為共同正犯。核被告己○○犯罪事實三（三）之所
    為，係犯槍砲彈藥刀械管制條例第8條第1項之未經許可，販
    賣可發射子彈具有殺傷力槍枝罪、同條例第12條第1項之未
    經許可，販賣子彈罪，被告己○○與被告庚○○間，就上開
    犯行，有犯意聯絡與行為分擔，亦為共同正犯。被告己○○
    製造、改造槍枝及子彈後販賣，其持有槍、彈之低度行為，
    為製造、販賣之高度行為所吸收，均不另論罪。又被告己○○先後多次販賣槍枝、子彈之行為，均時間緊接，方法相同
    ，分別觸犯基本構成要件相同之罪名，顯均係基於概括犯意
    反覆為之，分別應依連續犯之規定論以一罪，並均依法加重
    其刑，然販賣槍枝之法定刑為無期徒刑之部分則依法不得加
    重。又被告己○○製造槍枝、子彈後，復將之連續販賣予他
    人，所犯製造槍、彈罪與連續販賣槍、彈罪間，有方法、目
    的之牽連關係，應從一重之連續販賣槍、彈罪論處。另被告
    己○○係同時販賣上開槍枝、子彈，則其以一販賣行為同時
    觸犯槍砲彈藥刀械管制條例第8條第1項、同條例第12條第1
    項之罪，為想像競合犯，依刑法第55條之規定，應從一重之
    連續未經許可，販賣可發射子彈具有殺傷力槍枝罪論處。
四、核被告庚○○犯罪事實三（二）之所為，係犯槍砲彈藥刀械
    管制條例第8條第1項、第5項之未經許可，販賣可發射子彈
    具有殺傷力槍枝未遂罪，被告庚○○與被告己○○、乙○○
    間，就上開犯行，有犯意聯絡與行為分擔，為共同正犯；核
    被告庚○○犯罪事實三（三）之所為，係犯槍砲彈藥刀械管
    制條例第8條第1項之未經許可，販賣可發射子彈具有殺傷力
    槍枝罪、同條例第12條第1項之未經許可，販賣子彈罪，被
    告庚○○與被告己○○間，就上開犯行，有犯意聯絡與行為
    分擔，為共同正犯；核被告庚○○犯罪事實四之所為，係犯
    槍砲彈藥刀械管制條例第12條第4項之未經許可，持有子彈
    罪；核被告庚○○犯罪事實五之所為，係犯槍砲彈藥刀械管
    制條例第12條第1項之未經許可，製造子彈罪。被告庚○○
    為販賣槍、彈，而持有槍、彈之低度行為，為販賣之高度行
    為所吸收，均不另論罪。又其先後多次販賣槍枝之行為，時
    間緊接，方法相同，觸犯基本構成要件相同之罪名，顯係基
    於概括犯意反覆為之，應依連續犯之規定論以一罪，並依法
    加重其刑，然販賣槍枝之法定刑為無期徒刑之部分則依法不
    得加重。另被告庚○○係同時販賣上開槍枝、子彈，則其以
    一販賣行為同時觸犯槍砲彈藥刀械管制條例第8條第1項、同
    條例第12條第1項之罪，為想像競合犯，依刑法第55條之規
    定，應從一重之連續未經許可，販賣可發射子彈具有殺傷力
    槍枝罪論處。又被告庚○○有事實欄一所載之前案紀錄與執
    行情形，此有臺灣高等法院被告前案紀錄表一件在卷可稽，
    其於有期徒刑執行完畢後，五年以內再犯有期徒刑以上之槍
    砲彈藥刀械管制條例第8條第1項未經許可，販賣可發射子彈
    具有殺傷力槍枝罪、同條例第12條第4項未經許可，持有子
    彈罪；同條例第12條第1項未經許可，製造子彈罪，均為累
    犯，均應依法加重其刑，其中未經許可，販賣可發射子彈具
    有殺傷力槍枝罪部分，並應遞加重其刑，惟販賣槍枝之法定
    刑為無期徒刑之部分則依法不得加重。另被告庚○○所犯上
    開連續未經許可，販賣可發射子彈具有殺傷力槍枝罪、未經
    許可，持有子彈罪；未經許可，製造子彈罪三罪間，犯意各
    別，行為互殊，應予分論併罰。
五、核被告乙○○犯罪事實三（二）之所為，係犯槍砲彈藥刀械
    管制條例第8條第1項、第5項之未經許可，販賣可發射子彈
    具有殺傷力槍枝未遂罪，被告乙○○已著手於犯罪之實行而
    不遂，為未遂犯。被告乙○○與被告己○○、庚○○間，就
    上開犯行，有犯意聯絡與行為分擔，為共同正犯。其為販賣
    可發射子彈具有殺傷力槍枝而持有槍枝之低度行為，為販賣
    未遂之高度行為所吸收，不另論罪。被告乙○○先後多次販
    賣槍枝之行為，時間緊接，方法相同，觸犯基本構成要件相
    同之罪名，顯係基於概括犯意反覆為之，應依連續犯之規定
    論以一罪，並依法加重其刑，然販賣槍枝之法定刑為無期徒
    刑之部分則依法不得加重。又被告乙○○有事實欄一所載之
    前案紀錄與執行情形，此有臺灣高等法院被告前案紀錄表一
    件在卷可稽，其於有期徒刑之執行完畢後，五年以內再犯有
    期徒刑以上之槍砲彈藥刀械管制條例第8條第1項未經許可，
    販賣可發射子彈具有殺傷力槍枝罪，為累犯，應依法遞加重
    其刑，惟法定刑為無期徒刑之部分則依法不得加重。另被告
    乙○○已著手於犯罪之實行而不遂，為未遂犯，爰依刑法第
    26條前段之規定減輕其刑，並與前揭遞加重部分，先遞加後
    減之，惟法定刑為無期徒刑之部分則依法不得遞加重。
六、爰審酌被告己○○、庚○○、乙○○之素行、智識程度；犯
    罪之動機、目的、手段；被告己○○為一己私利，製造數量
    眾多具有殺傷力之槍、彈，並販售他人，已對於社會治安造
    成嚴重之危害，及其犯罪所得利益；被告庚○○雖與被告己○○共同販賣具有殺傷力之槍、彈，惟販賣之數量較少，然
    被告庚○○另外持有制式步槍子彈，並製造具殺傷力之子彈
    ，對於社會治安之危害仍然至鉅，及犯罪所得利益；被告乙○○雖與被告己○○、庚○○共同販賣具有殺傷力之槍枝，
    然並未實際賣出，對於社會治安尚未造成實際危害，亦無實
    際犯罪所得等一切情狀，分別量處如主文所示之刑，併就所
    處罰金刑部分，均諭知易服勞役之折算標準，且就被告庚○○部分，定其應執行之刑，併就所處應執行之罰金刑部分，
    諭知易服勞役之折算標準，以資懲儆。至於扣案如附表一所
    示之槍、彈，雖係被告己○○所製造之違禁物，然因係扣押
    於林信良所涉持有槍彈案件中（起訴書案號：臺灣板橋地方
    法院檢察署94年度偵字第13056號），且檢察官於該案件中
    已聲請法院沒收，爰於本案中不另為沒收之處理。另附表二
    「沒收依據欄」欄內所列應沒收之物，或係具有殺傷力之槍
    、彈違禁物，或係被告己○○犯製造槍、彈罪所用之物，應
    分別依刑法第38條第1項第1款、第2款之規定，於被告己○○所犯之罪下，宣告沒收之。又附表三所示之槍、彈雖為被
    告己○○所製造之違禁物，然現已出售予被告丙○○，自應
    於被告丙○○持有槍、彈案件中，再為沒收之處理。末查，
    附表四、五「沒收依據欄」欄內所列應沒收之物，分係具有
    殺傷力之子彈違禁物，或係被告庚○○犯製造子彈罪所用之
    物，應分別依刑法第38條第1項第1款、第2款之規定，於被
    告庚○○所犯之未經許可，持有子彈罪、未經許可，製造子
    彈罪各罪下，宣告沒收之，並併執行之。
七、退併辦部分（臺灣板橋地方法院檢察署94年度偵字第17829
    號）：
（一）檢察官併辦意旨另以：被告庚○○與戊○○、馬騰堯、高
      凱華、及二名姓名年籍不詳綽號「小六」、「小明」之成
      年男子，共同組織犯罪集團，並以戊○○為首，負責指揮
      及操縱帶領手下尋找不特定之被害人，進而以欺壓、持槍
      恐嚇錢財之方式索取財物，被害人如有不從，即加以毆打
      並綑綁，直至交付錢財為目的，並恐嚇被害人不得報警，
      否則將對被害人及其家人不利。被害人甲1、甲2等均曾因受
      戊○○等人之恐嚇威脅，而怒不敢言，亦不敢就醫，只好
      忍受恐嚇，可見該集團之一言一行，確係使被害人甲1、甲2
      等人受到極大畏懼，戊○○並對外宣稱：「他是飛應幫老
      大，要怎樣都沒有關係」等語。於92年8月中旬某日，戊○○夥同「小六」及一名年籍姓名不詳之成年男子，在台
      北松山路某處，持槍強押甲1，並洗劫甲1身上及住處之金項
      鍊1條、行動電話10具、現金60餘萬元等財物得逞後，戊○○竟食髓知味，復於93年5月間某日，夥同被告庚○○
      等人，前往台北縣永和市○○路○段220號9樓，欲再度強
      押被害人甲1，所幸甲1機警逃至同層鄰居宋振源住處躲避，
      才避免遭戊○○等人強行押走，因認被告庚○○另涉犯組
      織犯罪條例第3條第1項；刑法第302條、第304條、第346
      條第1項；槍砲彈藥刀械管制條例第7條、第8條、第12條
      之罪嫌，且與已起訴之部分（臺灣宜蘭地方法院檢察署94
      年度偵字第2055號）有連續犯及牽連犯之裁判上一罪之關
      係，爰移請併案審理云云。
（二）按犯罪事實應依證據認定之，無證據不得認定犯罪事實；
      不能證明被告犯罪者，應諭知無罪之判決，刑事訴訟法第
      154條第2項、第301條第1項分別定有明文。又依刑事訴訟
      法第161條第1項之規定，檢察官對於起訴之犯罪事實，應
      負提出證據及說服之實質舉證責任，倘其所提出之證據，
      不足為被告有罪之積極證明，或其指出證明之方法，無從
      說服法院以形成被告有罪之心證，基於無罪推定之原則，
      自應為被告無罪判決之諭知，最高法院亦著有92年台上字
      第128號判例意旨可資參照。
（三）本件檢察官認被告庚○○涉有前揭組織犯罪條例第3條第1
      項；刑法第302條、第304條、第346條第1項；槍砲彈藥刀
      械管制條例第7條、第8條、第12條之犯行，無非係以被告
      庚○○之供述；同案被告戊○○、馬騰堯、高凱華之供述
      ；證人甲1、甲2、宋振源之證詞；通訊監察報告書；扣案之
      銑床、切割器、拋光機、監視器、攻牙組、游標卡尺、鑽
      頭、手槍彈簧、彈匣台、工具乙批、鐵管實心、萬力夾具
      等物為其論據。經查：
１、依前所述，就被告庚○○而言，證人甲1、甲2、甲3、甲4、馬廉
    運、宋振源、鄭健國、鄧朝彬、戊○○、高凱華、馬騰堯、
    傅彝貞、陳泰富於警詢中所為之陳述，均無證據能力，自不
    得採為認定被告庚○○有無檢察官所指併辦犯罪事實之依據
    ，合先敘明。
２、首先，綜觀檢察官所舉通訊監察書、通訊監察譯文及扣案證
    物之內容，均不能證明被告庚○○犯有檢察官所指之上開犯
    行。
３、其次，證人甲2、甲3、甲4於94年11月9日接受檢察官偵訊時均
    僅指稱看見戊○○、馬騰堯押人上車，並未指證被告庚○○
    參與其事，更未指證有人使用槍枝（見臺灣板橋地檢署94年
    度偵字第17829號卷第7至9頁），是依渠等之證言，亦不能
    證明被告庚○○犯有檢察官所指之上開犯行。
４、再者，證人馬廉運於94年11月11日接受檢察官偵訊時，亦未
    指證被告庚○○參戊○○持槍打人之事（見臺灣板橋地檢署
    94年度偵字第17829號卷第19頁），是依其證言，亦不能證
    明被告庚○○犯有檢察官所指之上開犯行。
５、至於證人甲1雖於94年11月15日接受檢察官偵訊時證稱「被告
    庚○○與戊○○共同於93年5月間持槍欲強押伊，然為伊逃
    至隔壁鄰宅，被告庚○○等人始未得逞。」云云（見臺灣板
    橋地檢署94年度偵字第17829號卷第22頁），然證人宋振源
    於94年11月17日接受檢察官偵訊時，僅證稱「曾於93年5月
    間見到一名男子慌張的跑到伊公司，且稱遭人追殺，伊從門
    縫隱約看到一名男子拿一枝槍。」等語（見臺灣板橋地檢署
    94年度偵字第17829號卷第25頁），且被告庚○○自94年11
    月10日接受檢察官偵訊時起，於偵、審中便始終否認參與戊○○所涉組織犯罪事件，亦否認參與戊○○所涉93年間之恐
    嚇、押人事件，並稱本案所查獲之槍枝與戊○○等人無關（
    見臺灣板橋地檢署94年度偵字第17829號卷第13、14頁），
    而證人戊○○於本院理時亦結證「我曾經是飛鷹幫的成員，
    但我於86年間就已經向警局自首，並辦理脫離幫派的手續。
    據我所知庚○○不是飛鷹幫的成員，我被檢察官起訴違反組
    織犯罪條例的案件，地院已經判無罪。庚○○不是我的小弟
    ，我也沒有與庚○○於93年5月共同持槍強押甲1。在93年5月
    間我或庚○○都沒有持有槍枝，我也沒有看過庚○○持有槍
    枝。併案意旨書證據並所犯法條欄第四項所載之扣案物都是
    我的，這些東西都與庚○○無關。」等語明確（見卷九第18
    6、187頁），是證人甲1上開指稱「被告庚○○與戊○○共同
    持槍押人」之證詞，是否可信，已非無疑，自難依其證言即
    遽認被告庚○○犯有檢察官所指之上開犯行。
６、更何況，檢察官併辦意旨雖認為被告庚○○涉犯槍砲彈藥刀
    械管制條例第7、8、12條之犯行，然檢察官實際上並未扣得
    任何之槍枝或子彈，更未舉出任何證據證明該槍枝或子彈具
    有殺傷力，自無從遽認被告庚○○犯有檢察官所指之違反槍
    砲彈藥刀械管制條例第7、8、12條之犯行。
（四）綜上所述，本件既查無積極證據足資證明被告庚○○有檢
      察官併辦意旨所指之上開組織犯罪條例第3條第1項；刑法
      第302條、第304條、第346條第1項；槍砲彈藥刀械管制條
      例第7條、第8條、第12條之犯行，則此部分併辦案件自與
      被告庚○○前揭經論罪科刑之犯行，無裁判上一罪關係，
      本院無從併為審理，應將此部分併辦案件退回由檢察官另
      為適法之處理，附此敘明。
八、末查，被告己○○未經許可，持有如附表六所示制式子彈之
    犯行部分、被告庚○○未經許可，持有如附表七編號1、2所
    示可發射子彈具有殺傷力槍枝之犯行部分，被告己○○於本
    院審理時已供承「上開子彈是別人給我的」等語明確（見卷
    八第62頁）、被告庚○○於本院審理亦供承「上開槍枝是他
    人給我的」等語明確（見卷八第131頁），是被告己○○所
    另涉犯槍砲彈藥刀械管制條例第12條第4項未經許可，持有
    子彈罪嫌，自不在本案所起訴之製造、販賣槍枝及子彈效力
    所及；而被告庚○○所另涉犯同條例第8條第4項未經許可，
    持有可發射子彈具有殺傷力槍枝罪嫌，亦不在本案所起訴之
    販賣槍枝及子彈、持有子彈、製造子彈效力所及。從而，被
    告己○○未經許可，持有如附表六所示制式子彈之犯行、被
    告庚○○未經許可，持有如附表七編號1、2所示可發射子彈
    具有殺傷力槍枝之犯行，及附表六、七所示之扣案物自均應
    由檢察官另為適法之處理。
據上論斷，應依刑事訴訟法第299第1項前段，槍砲彈藥刀械管制
條例第8條第1項、第5項、第12條第1項、第4項，刑法第11條前
段、第28條、第56條、第55條、第26條前段、第47條、第42條第
2項、第3項、第38條第1項第1款、第2款，罰金罰鍰提高標準條
例第2條、現行法規所定貨幣折算新臺幣條例第2條，判決如主文
。
本案經檢察官陳嘉瑜到庭執行職務。
中    華    民    國    95    年    3    月     31    日
                  臺灣宜蘭地方法院刑事第四庭
                      審判長法  官  林 惠 玲
                            法  官  郭 淑 珍
                            法  官  劉 家 祥
以上正本證明與原本無異。
如不服本判決應收受本判決後10日內向本院提出上訴書狀，其未
敘述上訴理由者，並得於提起上訴後10日內向本院補提理由書狀
(均須按他造當事人之人數附繕本)「切勿逕送上級法院」。
                            書記官  邱 淑 秋
中    華    民    國    95    年    4     月    4     日
附錄本案論罪科刑法條全文：
槍砲彈藥刀械管制條例第8條
未經許可，製造、販賣或運輸鋼筆槍、瓦斯槍、麻醉槍、獵槍、
空氣槍或第 4 條第 1 項第 1 款所定其他可發射金屬或子彈具
有殺傷力之各式槍砲者，處無期徒刑或 5 年以上有期徒刑，併
科新臺幣 1 千萬元以下罰金。
未經許可，轉讓、出租或出借前項所列槍枝者，處 5 年以上有期
徒刑，併科新臺幣 1 千萬元以下罰金。
意圖供自己或他人犯罪之用，而犯前二項之罪者，處無期徒刑或
7 年以上有期徒刑，併科新臺幣 1 千萬元以下罰金。未經許可
，持有、寄藏或意圖販賣而陳列第 1 項所列槍枝者，處3年以上
10年以下有期徒刑，併科新臺幣700萬元以下罰金。第1項至第3
項之未遂犯罰之。
槍砲彈藥刀械管制條例第12條
未經許可，製造、販賣或運輸子彈者，處 1 年以上 7 年以下有
期徒刑，併科新台幣 500 萬元以下罰金。
未經許可，轉讓、出租或出借子彈者，處 6 月以上 5 年以下有
期徒刑，併科新台幣 300 萬元以下罰金。
意圖供自己或他人犯罪之用，而犯前二項之罪者，處 3 年以上
10 年以下有期徒刑，併科新台幣 700 萬元以下罰金。
未經許可，持有、寄藏或意圖販賣而陳列子彈者，處 5 年以下有
期徒刑，併科新台幣 300 萬元以下罰金。
第 1 項至第 3 項之未遂犯罰之。


司法院資訊處製作；財團法人民間司法改革基金會備份。
